臺灣板橋地方法院刑事判決　　　　　　　96年度易字第1039號
公　訴　人　臺灣板橋地方法院檢察署檢察官
被　　　告　乙○○
　　　　　　　　　　現於臺灣臺北監獄臺北分監執行中
上列被告因詐欺案件，經檢察官提起公訴（95年度偵字第5224號
、第24753 號），本院以簡式審判程序審理，判決如下：
    主  文
乙○○幫助意圖為自己不法之所有，以詐術使人將本人之物交付
，處有期徒刑貳月，如易科罰金，以銀元佰元即新台幣玖佰元
折算壹日。
    事  實
一、乙○○知悉提供自己金融帳戶予不相識之人使用，可能供不
    詳詐欺犯罪集團作為騙取他人財物之工具，仍基於幫助詐欺
    取財之犯意，因缺錢使用，竟透過報紙所刊登之收購金融帳
    戶廣告，與某成年男子（真實姓名年籍不詳）聯繫後，先於
    民國94年3月14日，至設於臺北縣土城市○○路○段122號之
    國泰世華商業銀行學府分行，開立帳號000-000000000000號
    之存款帳戶後，復於同日，在臺北縣土城市○○路附近，以
    新台幣（下同）1500元至2000元間之價格，將上開金融帳戶
    存摺併同提款卡及密碼，售予前述不詳成年男子。而該成年
    男子所屬之詐欺犯罪集團成員，意圖為自己不法之所有，即
    於94年3 月18日以發簡訊方式，對民眾甲○○佯稱其所申辦
    之中國信託銀行信用卡卡費已逾催繳日期，經甲○○以簡訊
    所留聯絡電話回撥時，該詐欺犯罪集團成員復偽稱其遭人冒
    用證件申辦信用卡，需將信用卡與現金卡之密碼予以更換云
    云，使甲○○陷於錯誤，依該詐欺犯罪集團成員之指示，利
    用郵局ATM 自動提款機，以甲○○所有之上海商業儲蓄銀行
    帳戶，先於同日晚間8 時34分49秒許，匯款99800 元至李國
    波（臺灣臺北地方法院檢察署另案偵辦）之金融帳戶內，後
    於同日晚間8 時37分19秒許，再從甲○○所有之國泰世華商
    業銀行帳號000000000000000 號帳戶，匯款5195元至乙○○
    上開國泰世華商業銀行學府分行帳戶內，該詐欺犯罪集團隨
    即提領5006元而得逞。嗣甲○○匯款後察覺有異，報警處理
    始循線查悉上情。
二、案經臺北市政府警察局松山分局移送臺灣臺北地方法院檢察
    署呈請臺灣高等法院檢察署檢察長核令移轉臺灣板橋地方法
    院檢察署檢察官偵查起訴。本院於準備程序進行中，被告就
    被訴事實為有罪之陳述，經告知簡式審判程序之旨，並聽取
    當事人之意見後，本院合議庭裁定由受命法官獨任進行簡式
    審判程序。
    理  由
一、上揭事實，業據被告乙○○坦承不諱，核與被害人甲○○於
    警詢時指述之情節相符，復有國泰世華商業銀行被告乙○○
    開立之金學府分行95年11月28日（95）國世銀學府字第0080
    號函檢送之被告乙○○帳戶開戶基本資料及交易明細資料、
    被害人甲○○以郵局ATM 自動提款機匯款之單據、臺北縣政
    府警察局中和分局中和派出所受理各類案件紀錄表、受理刑
    事案件報案三聯單、受理詐騙帳戶報警示簡便格式表等件在
    卷可按，核其自白與事實相符，事證明確，被告犯行堪以認
    定。
二、核被告乙○○所為，係犯刑法第339 條第1 項之詐欺取財罪
    。被告幫助他人詐欺，為幫助犯，依刑法第30條第2 項規定
    ，按正犯之刑減輕之。被告行為後，刑法業於94年2 月2 日
    修正，並於95年7 月1日 施行，修正後刑法第33條第5 款規
    定為主刑之種類：罰金新台幣一千元以上，以百元計算之。
    比較被告行為時刑法第33條第5 款主刑之種類：罰金銀元一
    元以上，就罰金之最低度以適用舊法對於被告有利。又修正
    後刑法第67條規定，有期徒刑或罰金加減者，其最高度及最
    低度同加減之。比較被告行為時刑法第68條規定拘役或罰金
    加減者，僅加減其最高度，依修正後刑法第33條第5 款規定
    罰金最低度為新台幣一千元以上，而舊法為銀元一元以上，
    即新台幣三元以上，本件依修正後刑法第67條罰金最低度新
    台幣一千元減輕後超過新台幣三元，是雖依舊法罰金最低度
    不減，仍以適用舊法對於被告有利。被告行為時刑法第41條
    第1 項前段規定：「犯最重本刑為5年 以下有期徒刑以下之
    刑之罪，而受6 個月以下有期徒刑或拘役之宣告，因身體、
    教育、職業、家庭之關係或其他正當事由，執行顯有困難者
    ，得以1 元以上3 元以下折算一日，易科罰金。」又被告行
    為時之易科罰金折算標準，修正前罰金罰鍰提高標準條例第
    2 條前段（現已刪除）規定，就其原定數額提高為100 倍折
    算1 日，則被告行為時之易科罰金折算標準，應以銀元300
    元折算1 日，經折算為新臺幣後，應以新臺幣900 元折算為
    1 日。惟被告行為後95年7 月1 日修正公布施行之刑法第41
    條第1 項前段則規定：「犯最重本刑為五年以下有期徒刑以
    下之刑之罪，而受六個月以下有期徒刑或拘役之宣告者，得
    以新臺幣一千元、二千元或三千元折算一日，易科罰金。」
    比較修正前後之易科罰金折算標準，以95年7 月1 日修正公
    布施行前之規定，較有利於被告，則應依刑法第2 條第1 項
    前段，適用修正前刑法第41條第1 項前段規定，定其折算標
    準。爰審酌被告犯罪之動機、目的、手段及所造成之危害，
    因缺錢使用，販賣金融帳戶牟取小利，卻助長詐欺犯罪集團
    遂行犯罪，對社會大眾之危害非輕，及其犯罪後坦白犯行，
    態度良好等一切情狀，量處被告如主文所示之刑，並諭知易
    科罰金之折算標準。
據上論斷，應依刑事訴訟法第273 條之1 第1 項、第299 條第1
項前段，刑法第2 條第1 項前段、第339 條第1 項、第30條、第
41條第1 項前段（修正前），刑法施行法第1 條之1 第1 項、第
2 項前段，修正前罰金罰鍰提高標準條例第2 條，現行法規所定
貨幣單位折算新臺幣條例第2 條，判決如主文。
本案經檢察官陳盈錦到庭執行職務。
中　　華　　民　　國　　96　　年　　6 　　月　　22　　日
                  刑事第三庭    法　官  張  正  亞
以上正本證明與原本無異
如不服本判決應於送達後10日內向本院提出上訴狀
                                書記官　廖  美  紅
中　　華　　民　　國　　96　　年　　6 　　月　　23　　日
附錄本案論罪科刑法條全文：
中華民國刑法第339條
（普通詐欺罪）
意圖為自己或第三人不法之所有，以詐術使人將本人或第三人之
物交付者，處5年以下有期徒刑、拘役或科或併科1千元以下罰金
。
以前項方法得財產上不法之利益或使第三人得之者，亦同。
前二項之未遂犯罰之。
